【裁判字號】    99,消債清,168
【裁判日期】    991029
【裁判案由】    清算
【裁判全文】
臺灣桃園地方法院民事裁定           99年度消債清字第168號
聲  請  人
即  債務人    甲○○即翁春貴
上列聲請人因消費者債務清理條例清算事件，本院裁定如下：
    主  文
債務人甲○○自民國九十九年十一月五日十六時起開始清算程序
。
命司法事務官進行本件清算程序。
    理  由
一、按更生方案未依消費者債務清理條例第59條、第60條規定可
    決時，除有該條例第64條規定之情形外，法院應以裁定開始
    清算程序，消費者債務清理條例第61條定有明文。又法院開
    始清算程序之裁定，應載明其年、月、日、時，並即時發生
    效力；法院開始更生或清算程式後，得命司法事務官進行更
    生或清算程式，必要時得選任律師、會計師或其他適當之自
    然人或法人一人為監督人或管理人，同條例第83條第1 項、
    第16條亦有明文。
二、經查，本件債務人聲請更生，前經本院以98年度消債更字第
    156 號裁定開始更生程序並命司法事務官進行更生程序在案
    。嗣經本院司法事務官於98年度司執消債更字第195 號更生
    程序中將債務人所提出自更生方案認可確定翌月起，以每3
    月為1 期，分8 年共32期，每期清償新臺幣（下同）42,000
    元（即平均每月清償14,000元），清償總金額1,344,000 元
    ，總清償比例47.95 % 之更生方案內容及債務人財產及收入
    狀況報告書通知各債權人之結果，已有逾半數無擔保及無優
    先權之債權人表示不同意此更生方案在案，是本件顯無法依
    消費者債務清理條例第60條之規定獲得債權人之可決。次查
    ，本件債務人陳報其每月收入約為48,000元，並主張更生方
    案履行期間必要支出合計每月達34,077元，然查，上開債務
    人之個人生活支出已遠逾臺灣省99年度每人每月最低生活標
    準9,829 元，顯有不當；又債務人所有之自用住宅，經其陳
    以願於法院及債權人監督下加以出賣，並於扣除擔保債務、
    稅賦、仲介費後，將剩餘款項按各無擔保債權比例為清償，
    現其住宅並已經債權人聲請本院民事執行處進行拍賣中，倘
    若拍定後，聲請人即無庸再每月支出自用住宅貸款13,000元
    、住宅管理費2,377 元等費用，惟債務人卻仍將之列計於更
    生方案履行期間必要支出項目中；加以債務人前於民國98年
    8 月28日第一次提出之更生方案所列交通油資費用約為500
    元，然於99年8 月1 日重新提出之更生方案中卻未附理由將
    此部分費用增加為每月1,200 元，是其支出部分亦有浮報之
    嫌。再者，上開聲請人所列每月之支出中，尚包含清償私人
    借款8,000 元部分，此乃係債務人自其更生方案中預扣部分
    所得，於本件更生程序外，就未於法院所定申報債權之期間
    內申報之債權加以清償，使該部分債權人無需依法申報債權
    ，又無庸於更生方案中按各債權人比例而受償，顯無理由而
    獨厚該部分之債權人。綜上所述，債務人更生方案中所陳之
    支出有浮報之嫌，其清償條件又難認公允，復於更生程序外
    獨厚部分債權人而為清償，自亦無從依消費者債務清理條例
    第64條第1 項之規定予以裁定認可。揆諸首揭法律規定，本
    件即應裁定開始清算程序，並命司法事務官進行清算程序。
三、爰裁定如主文。
中    華    民    國    99    年    10    月    29    日
              民事第二庭    法  官  張震武
上列正本證明與原本無異
不得抗告
中    華    民    國    99    年    10    月    29    日
                            書記官  顏伯儒

司法院資訊處製作；財團法人民間司法改革基金會備份。
